【裁判字號】    90,易,526
【裁判日期】    901005
【裁判案由】    賭博
【裁判全文】
臺灣臺南地方法院刑事判決                            九十年度易字第五二六號
    公  訴  人  臺灣台南地方法院檢察署檢察官
    被      告  壬○○
右列被告因賭博案件，經檢察官提起公訴（八十九年度偵字第九二０號），本院判決
如左：
    主  文
壬○○共同意圖營利，聚眾賭博，處有期徒刑伍月，如易科罰金，以參佰元折算壹日
。
扣案之撲克牌壹付、新台幣壹仟元均沒收。
    事  實
一、壬○○於民國八十九年八月七日十四時三十分許，與子○○（已先行審結）共同
    基於意圖營利之犯意聯絡，聚集不特定之賭客賭博財物，並由戊○○（已先行審
    結）基於營利意圖提供其台南縣麻豆鎮小埤里小埤頭二十五號住處供子○○作為
    公眾得出入之賭博場所，該賭場由子○○主持，以壬○○為莊家，聚集癸○○、
    寅○○○、庚○○、卯○○、己○○、丙○○、丁○○、辛○○、丑○○、辰○
    ○、巳○○、乙○○、甲○○○（癸○○等十三人均已先行審結）及屋主戊○○
    等人，在該處以子○○所有之撲克牌賭博財物，其係由擔任莊家之壬○○，與持
    牌之子○○、癸○○、寅○○○三人以撲克牌對賭，其餘賭客則在旁押注新台幣
    （下同）數百元不等之金額，每次各發二張牌，由持牌者與莊家比點數大小，如
    持牌賭客點數比莊家大者，由莊家按押注金額賠予押注者，反之，如持牌賭客點
    數比莊家小者，押注金額則歸莊家贏得，以此偶然之機率定輸贏之方式賭博財物
    ，莊家每贏一萬元，子○○則從中抽取八百元牟利，嗣於同日十四時五十分許為
    警在上址當場查獲，並扣得供賭博用之撲克牌一付及賭資一千元。
二、案經台南縣警察局麻豆分局報請臺灣台南地方法院檢察署檢察官偵查起訴。
    理  由
一、訊據被告壬○○固坦承有聚眾賭博之行為，惟矢口否認有抽頭營利之行為，辯稱
    ：純粹是在該處賭博，並無抽頭營利云云。惟查，右揭事實業據被告壬○○於警
    訊中供承：係由我當莊家，如贏一萬元，抽頭金八百元給場主子○○等語明確，
    復有扣案之賭具撲克牌一付、賭資一千元及現場相片八幀、扣押書一紙在卷足憑
    ，另按刑法第二百六十八條之賭博罪，以意圖營利為要件，而所謂「意圖營利」
    者，以有營利之意思為已足，並不以實際上果有得利為必要，一般所謂「抽頭」
    ，固屬營利之行為，但並非除「抽頭」之外，即無其他營利之情形，而行為人有
    無營利之意圖，應就其行為為判斷是否有利於行為人以為斷，查本件被告壬○○
    等人賭博之方式，係以撲克牌為賭具，每次各發二張牌，由持牌之三名賭客分與
    莊家壬○○比點數大小，雖莊家與賭客所持之牌支點數大小之機率各半，然於遇
    有莊家與賭客所持之牌支點數相同時，押注之賭金則歸莊家贏得，是每次賭博，
    莊家較諸賭客必定多有出現點數相同機率之勝算，此並非出於僥倖，而屬營利，
    況以近年來因經營賭場致引發之重大刑案危害社會日益嚴重，治安機關對查緝經
    營賭場等工作無不嚴加執行，而非法聚眾賭博處罰極重，且極易因人聲鼎沸而被
    破獲，其風險甚高，設若無利可圖，衡情一般人當無輕易聚眾賭博而無端甘冒風
    險之理，是被告壬○○聚眾賭博顯有營利意圖至為灼然，被告前開所辯，要係卸
    飾刑責之詞，不足採信，本案事證明確，被告犯行洵堪認定。
二、核被告壬○○所為，係犯刑法第二百六十八條之意圖營利聚眾賭博罪及同法第二
    百六十六條第一項前段之在公眾得出入之場所賭博罪。被告壬○○一賭博犯行同
    時觸犯意圖營利聚眾賭博罪及在公眾得出入之場所賭博罪，為想像競合犯，應從
    一重依意圖營利聚眾賭博罪處斷，公訴人就被告壬○○在公眾得出入之場所賭博
    部分，於起訴法條雖未論及，惟起訴事實已記載明確，且屬想像競合犯裁判上一
    罪關係，自為本院審理論究範圍。被告壬○○與子○○就上開意圖營利聚眾賭博
    犯行間，有犯意聯絡及行為分擔，均為共同正犯。爰審酌被告之品行、犯罪之動
    機、目的、手段、所生危害、被告在本件賭博之角色及其犯後之態度等一切情狀
    ，量處如主文所示之刑，並諭知易科罰金之折算標準，以資懲儆。又扣案賭具撲
    克牌一付為當場賭博之器具，賭資一千元為在賭檯之財物，爰不問屬於何人所有
    ，均依刑法第二百六十六條第二項之規定宣告沒收。
據上論斷，應依刑事訴訟法第二百九十九條第一項前段，刑法第二十八條、第二百六
十八條、第二百六十六條第一項前段、第二項、第五十五條、第四十一條第一項前段
，罰金罰鍰提高標準條例第一條前段、第二條，判決如主文。
本案經檢察官吳岳輝到庭執行職務。
中      華      民      國      九十      年      十      月     五     日
                                  臺灣臺南地方法院刑事第二庭
                                          法  官  張  瑛  宗
右正本證明與原本無異。
如不服本判決，應於判決送達後十日內向本院提出上訴狀( 應附繕本 )。
                                          書記官  盧  立  勇
中      華      民      國      九十      年      十      月     五     日
附錄法條
中華民國刑法第二百六十八條
 (圖利供給賭場或聚眾賭博罪)
意圖營利，供給賭博場所或聚眾賭博者，處三年以下有期徒刑，得併科三
千元以下罰金。
中華民國刑法第二百六十六條
 (普通賭博罪與沒收物)
在公共場所或公眾得出入之場所賭博財物者，處一千元以下罰金。但以供
人暫時娛樂之物為賭者，不在此限。
當場賭博之器具與在賭檯或兌換籌碼處之財物，不問屬於犯人與否，沒收
之。


司法院資訊處製作；財團法人民間司法改革基金會備份。
